# 向同一租赁公司既租车又租驾驶员是否适用新租赁准则.

提问人：caiwu00007 时间：2019-01-22 01:22:01
我们公司与汽车租赁公司签订的是 “汽车服务合同”，主要内容是我司想车辆租赁公司租赁汽车，驾驶员也是车辆租赁公司的，并将驾驶员的工资及加班费（加班费每月都有上下浮动不固定）统一打包在租赁费中， 2019 年之前都是在租赁费里列支。
我想问的是现在新租赁准则出来后，我司的这一租赁事项是否不适用新租赁准则仍旧在租赁费里列支，视同劳务合同。如果按新租赁准则执行的话，我们应该如何操作。

回答人：chenyiwei
在新的租赁准则下，要考虑两个问题： 1 、是否满足租赁的定义和确认条件（判断合同是否包含已识别资产，以及控制已识别资产的使用，即基本获取使用已识别资产带来的所有经济利益的权利和主导已识别资产的使用的权利）； 2 、租赁和服务内容是否可以明确区分。
如果租赁合同明确指定了汽车的车牌号，且供应商无实质性替换权，租赁公司派出的司机只是执行承租人的指令将车开往承租人指定的地点，则应认定包含租赁。
在包含租赁的前提下，由于提供司机服务对承租人而言具有单独的价值，且司机和车辆并不存在一一对应关系，类似于收入准则中的单项履约义务，故应将司机服务作为一项单独服务，在每月接受司机服务时确认费用，而不是将其每月服务费一并折现计入使用权资产中。